# 其他应收款收不回来减资处理是否可以？

提问人：shangmaocheng 时间：2022-03-30 21:23:10
陈版主，您好，我们遇到以下问题，请教是否可行？
A公司通过公开市场，购入B企业75%股权合计支付1.5亿元，B企业估值为 2 亿元。公司现在已经支付完毕。
A公司接手后，发现B公司账面有其他应收款 3 亿元（购入时评估作价为 0 ，但是账面没有处理，仍然挂其他应收款 3 亿）。现在A公司不想对该其他应收款进行坏账处理，而是想通过减资进行处理。会计处理如下：
B公司：借：实收资本 3 亿 贷：其他应收款 3 亿；
A公司：由于是 0 对价减资，故账面长期股权投资保持不变。

回答人：chenyiwei
仍建议B公司进行减值和核销坏账处理。直接以核销应收账款作为减资的依据是不充分的。就B公司账务处理而言，存在资产和利润虚增问题，仍需进行差错更正。评估值为零就是计提坏账的重要证据。